臺灣臺中地方法院刑事判決
111年度金訴字第1610號
公  訴  人  臺灣臺中地方檢察署檢察官
被      告  楊承翰



上列被告因詐欺等案件，經檢察官提起公訴（110年度偵字第280
23、28770、30038、39688、111年度偵字第2514、2515號），因
被告於準備程序中就被訴事實為有罪之陳述，本院合議庭裁定由
受命法官獨任進行簡式審判程序，判決如下：  ：
    主          文
楊承翰分別犯如附表「罪名及宣告刑」欄所示之罪，分別處如附
表「罪名及宣告刑」欄所示之刑。應執行有期徒刑貳年陸月。
未扣案犯罪所得新臺幣參仟貳佰玖拾玖元沒收，於全部或一部不
能沒收或不宜執行沒收時，追徵其價額。
    犯罪事實及理由
一、本案犯罪事實及證據，除
　㈠附表一編號2寄送過程欄之「『陳珮ling』對吳建源謊稱要審核
    帳戶必須提供款卡」記載應補充為「『陳珮ling』對吳建源謊
    稱要審核帳戶必須提供提款卡」。
　㈡附表二編號4詐騙方式欄之「致王惠柵陷於錯誤」記載應更正
    為「致王惠珊陷於錯誤」。
　㈢附表二編號5匯款時間欄之「20時36分許」記載應更正為「21
    時36分許」。
　㈣附表二編號7詐騙方式欄之「VANCAZA」記載應更正為「VACAN
    ZA」。　　
　㈤附表二編號9匯款金額欄之「9050」記載應更正為「9060」。
　㈥附表二編號14匯款金額欄之「3萬0002」記載應更正為「2萬9
    987」。
　㈦附表二編號18匯款時間欄之「18時50分許」記載應更正為「1
    8時29分許」。
　㈧附表二編號22匯款金額欄之「㈠5萬0004㈡5萬0004」記載應更
    正為「㈠4萬9989㈡4萬9989」。
　㈨附表二編號23詐騙方式欄之「17時19分許起」記載應更正為
    「19時起」；並刪除「傳送簡訊及」。
　㈩附表三編號1提領地點欄之「台新銀行行內臺中分行」記載應
    更正為「台新銀行臺中分行」。
　附表三編號6提領地點欄之「臺中市北屯區文心路3段」記載
    應更正為「臺中市北屯區文心路4段」。
　證據清單及待證事實編號36「證據名稱」欄之「中華郵帳號0
    0000000000000」記載應更正為「中華郵政帳號00000000000
    000」。
　附表一編號3「領得帳戶」欄、附表二編號7「匯入帳戶」欄
    之「中華郵政00000000000000」記載應更正為「中華郵政00
    000000000000」。
　附表一編號4「領得帳戶」欄、附表二編號13、14「匯入帳戶
    」欄之「臺灣銀行000000000000」記載應更正為「臺灣銀行
    000000000000」。　
　附表一編號5「領得帳戶」欄、附表二編號21「匯入帳戶」欄
    之「台新銀行00000000000」記載應更正為「台新銀行00000
    000000000」。　
　補充「被告楊承翰於準備程序及審理時之自白」、「如附件
    附表一編號5曹雅惠所申設麥寮鄉農會帳戶（帳號：0000000
    0000000）之客戶基本資料查詢及存款歷史交易明細查詢」
    、「如附件附表一編號4許耀駿所申設臺灣銀行帳戶（帳號
    ：000000000000）之通訊中文名、地資料查詢（個人戶）及
    存摺存款歷史明細批次查詢；編號5曹雅惠所申設臺灣銀行
    帳戶（帳號：000000000000）之通訊中文名、地資料查詢（
    個人戶）及存摺存款歷史明細批次查詢」、「如附件附表一
    編號5曹雅惠所申設土地銀行帳戶（帳號：000000000000）
    之客戶存款往來一覽表及客戶存款往來交易明細表（活存）
    」、「如附件附表一編號5曹雅惠所申設第一銀行帳戶（帳
    號：00000000000）之回覆存款查詢之客戶基本資料及存摺
    存款客戶歷史交易明細表」、「如附件附表一編號5曹雅惠
    所申設台新銀行帳戶（帳號：00000000000000）之交易明細
    （含基本資料）」、「如附件附表一編號4許耀駿所申設華
    南銀行帳戶（帳號：000000000000）之客戶資料整合查詢及
    存款往來明細」、「如附件附表一編號5曹雅惠所申設元大
    銀行帳戶（帳號：00000000000000）之客戶基本資料維護及
    客戶往來交易明細」、「如附件附表一編號4許耀駿所申設
    玉山銀行帳戶（帳號：0000000000000）之客戶基本資料及
    交易明細」、「林惠婷存摺封面影本」為證據外，其餘均引
    用檢察官起訴書之記載（如附件）。
二、論罪科刑：
  ㈠核被告如附件附表一編號2、3、5所為，係犯刑法第339條之4
    第1項第2款之三人以上共同詐欺取財罪；如附件附表二所為
    ，均係犯刑法第339條之4第1項第2款之三人以上共同詐欺取
    財罪、洗錢防制法第14條第1項一般洗錢罪。
  ㈡被告就上揭犯行，與通訊軟體TELEGRAM暱稱分別為「豆豆」
    、「那尼」、「小飛俠」、「凱文」等姓名、年籍不詳之成
    年人，及其餘成年犯罪組織成員間，有犯意聯絡及行為分擔
    ，應論以共同正犯。
  ㈢被告明知附件附表一所示包裹內盛裝者均係用途為供詐欺取
    財之人頭帳戶金融卡，仍在領取包裹後，依「那尼」指示，
    持附件附表一編號1所示人頭帳戶金融卡，在附件附表三編
    號1至4所示時地領取附件附表二編號1至3所示告訴人匯入帳
    戶內之詐得款項，另又持附件附表三編號5所示人頭帳戶金
    融卡，在附件附表三編號5至6所示時地領取附件附表二編號
    27至28所示被害人及告訴人匯入帳戶內之詐得款項，再將領
    取款項交付與指定之其他組織成員，至於附件附表一編號2
    至5所示包裹，其則將之交付其餘組織成員或放置於指定地
    點，待犯罪組織取得包裹內金融卡後，組織成員即分別對附
    件附表二編號4至26所示告訴人或被害人施用詐術，使其等
    信以為真陷於錯誤，依指示匯款至指定人頭帳戶，其餘組織
    成員再分持人頭帳戶金融卡提領或轉匯詐得款項，以此方式
    掩飾或隱匿犯罪所得去向及所在，故被告親持或使其餘組織
    成員得以持人頭帳戶金融卡領取詐得款項，再依指示層層上
    交之行為，均係以一行為同時觸犯刑法第339條之4第1項第2
    款之三人以上共同詐欺取財罪及洗錢防制法第14條第1項一
    般洗錢罪，皆應依刑法第55條前段規定，從一重論以三人以
    上共同詐欺取財罪。 
　㈣被告領取如附件附表一編號2、3、5所示3名告訴人因受詐欺
    而交付之金融卡所犯之三人以上共同詐欺取財罪（共3罪）
    ；使其餘組織成員得以持人頭帳戶金融卡提領或轉匯 附件
    附表二編號4至26所示23名告訴人或被害人因受詐欺而匯入
    其所領取包裹內人頭帳戶款項所犯之三人以上共同詐欺取財
    罪（共23罪）；親持人頭帳戶金融卡提領附件附表二編號1
    至3、27至28所示5名告訴人或被害人遭詐款項所犯之三人以
    上共同詐欺取財罪（共5罪），犯意各別，行為互殊，應予
    分論併罰。
　㈤被告於偵查及審判中均自白附件附表二之一般洗錢犯行，依
    洗錢防制法第16條第2項規定原均應減輕其刑，然被告此部
    分所犯，既於想像競合後從一重之加重詐欺取財罪處斷，無
    從再適用上開條項規定減刑，惟本院於後述量刑時仍當一併
    衡酌該部分減輕其刑事由，附此說明。 　
　㈥爰審酌被告前於民國108年間，因幫助詐欺取財犯行，經本院
    以109年度簡字第581號判決判處拘役50日確定，有臺灣高等
    法院被告前案紀錄表1份在卷可稽，則其理應知悉詐欺犯罪
    組織之犯罪手段對金融秩序、社會大眾財產安全造成莫大危
    害，卻未因前案吸取教訓，於本案變本加厲分別負責領取裝
    有人頭帳戶之包裹、領取詐得款項，主觀惡性非輕。而被告
    正值青壯，卻不知循正途賺取錢財供己花用，反加入詐欺犯
    罪組織擔任取簿手、領款車手，妨害社會正常交易秩序，所
    為影響治安甚鉅，所生損害非輕，且亦使警方難以追查犯罪
    組織核心成員之真實身分及犯罪所得去向、所在，增加被害
    人尋求救濟之困難，惟考量被告於附件附表一及附表二編號
    4至26所示犯行中，係擔任取簿手之分工，非直接實施詐欺
    取財核心行為，參與情節相對輕微，於附件附表三所為則係
    擔任領款車手，情節相對較重，兼衡被告始終坦承犯行，然
    未能與告訴人、被害人和解，彌補其行為所造成損害之犯後
    態度，以及附件附表二各次犯行詐得款項多寡有別，暨被告
    有前述自白洗錢犯行合於應減輕其刑規定等一切情況，分別
    量處如附表「罪名及宣告刑」欄所示之刑，並定應執行刑如
    主文所示。
三、沒收：　
  ㈠按犯罪所得，屬於犯罪行為人者，沒收之。但有特別規定者
    ，依其規定。前二項之沒收，於全部或一部不能沒收或不宜
    執行沒收時，追徵其價額。犯罪所得已實際合法發還被害人
    者，不予宣告沒收或追徵。刑法第38條之1條第1項、第3項
    、第5項分別定有明文。被告於審理時自承領附件附表一包
    裹部分尚未拿到酬勞，如附件附表三領取詐得款項部分係當
    場結算2％酬勞，故已取得之報酬為新臺幣（下同）3,299元
    （計算式：謝欣珊、林惠婷、楊淑妃、劉貞君、黃亮語匯款
    金額：29,930元＋29,930元＋45,120元＋29,989元＋10,000元＋2
    0,000元＝164,969元，164,969元×2％＝3,299.38元，小數點後
    無條件捨去），該部分犯罪所得未實際合法發還或由被告賠
    償被害人，復查無過苛調節條款之適用（刑法第38條之2第2
    項），應依刑法第38條之1第1項前段、第3項規定宣告沒收
    ，於全部或一部不能沒收或不宜執行沒收時，追徵其價額。
　㈡又犯第14條之罪，其所移轉、變更、掩飾、隱匿、收受、取
    得、持有、使用之財物或財產上利益，沒收之，洗錢防制法
    第18條第1項前段定有明文。此一規定係採義務沒收主義，
    只要合於法條規定，法院即應為相關沒收之諭知，然該洗錢
    行為之標的是否限於行為人所有者始得宣告沒收，法無明文
    ，實務上一向認為倘法條並未規定「不問屬於犯罪行為人與
    否均沒收」時，自仍以屬於被告所有者為限，始應予沒收。
    據此，被告如附件附表三領得贓款扣除酬勞後，業依「那尼
    」指示交付與不詳組織成員，故被告就酬勞外之其餘領得贓
    款並無支配管領能力，自無庸依上開規定宣告沒收，併此敘
    明。　　
四、應適用之法律：
  ㈠刑事訴訟法第273條之1第1項、第299條第1項前段、第310條
    之2、第454條第2項。
  ㈡洗錢防制法第14條第1項。
  ㈢刑法第11條前段、第28條、第339條之4第1項第2款、第55條
    前段、第51條第5款、第38條之1第1項前段、第3項。
　㈣刑法施行法第1條之1第1項。　
五、如不服本件判決，應自收受送達之日起20日內，繕具理由向
    本院提起上訴。
本案經檢察官張時嘉偵查起訴，檢察官楊雅婷到庭執行職務　　
中　　華　　民　　國　　111 　年　　12　　月　 20 　　日
                  刑事第二十庭  法  官  江宗祐
以上正本證明與原本無異。
如不服本判決應於收受送達後20日內向本院提出上訴書狀，並應
敘述具體理由；其未敘述上訴之理由者，應於上訴期間屆滿後20
日內向本院補提理由書（均須按他造當事人之人數附繕本）「切
勿逕送上級法院」。
告訴人或被害人如不服判決，應備理由具狀向檢察官請求上訴，
上訴期間之計算，以檢察官收受判決正本之日起算。
                                書記官  魏愛玲
中　　華　　民　　國　　111 　年　　12　　月　 20 　　日
附錄所犯法條：
刑法第339條之4第1項第2款：
犯第339條詐欺罪而有下列情形之一者，處1年以上7年以下有期
徒刑，得併科1百萬元以下罰金：
二、三人以上共同犯之。 
洗錢防制法第14條第1項：
有第2條各款所列洗錢行為者，處7年以下有期徒刑，併科新臺幣
5百萬元以下罰金。 
附表：
編號 犯罪事實 罪名及宣告刑 1 如附件附表一編號2 楊承翰犯三人以上共同詐欺取財罪，處有期徒刑壹年。 2 如附件附表一編號3 楊承翰犯三人以上共同詐欺取財罪，處有期徒刑壹年。 3 如附件附表一編號5 楊承翰犯三人以上共同詐欺取財罪，處有期徒刑壹年。 4 如附件附表二編號1 楊承翰犯三人以上共同詐欺取財罪，處有期徒刑壹年肆月。 5 如附件附表二編號2 楊承翰犯三人以上共同詐欺取財罪，處有期徒刑壹年參月。 6 如附件附表二編號3 楊承翰犯三人以上共同詐欺取財罪，處有期徒刑壹年參月。 7 如附件附表二編號4 楊承翰犯三人以上共同詐欺取財罪，處有期徒刑壹年。 8 如附件附表二編號5 楊承翰犯三人以上共同詐欺取財罪，處有期徒刑壹年。 9 如附件附表二編號6 楊承翰犯三人以上共同詐欺取財罪，處有期徒刑壹年。 10 如附件附表二編號7 楊承翰犯三人以上共同詐欺取財罪，處有期徒刑壹年貳月。 11 如附件附表二編號8 楊承翰犯三人以上共同詐欺取財罪，處有期徒刑壹年貳月。 12 如附件附表二編號9 楊承翰犯三人以上共同詐欺取財罪，處有期徒刑壹年。 13 如附件附表二編號10 楊承翰犯三人以上共同詐欺取財罪，處有期徒刑壹年。 14 如附件附表二編號11 楊承翰犯三人以上共同詐欺取財罪，處有期徒刑壹年參月。 15 如附件附表二編號12 楊承翰犯三人以上共同詐欺取財罪，處有期徒刑壹年壹月。 16 如附件附表二編號13 楊承翰犯三人以上共同詐欺取財罪，處有期徒刑壹年貳月。 17 如附件附表二編號14 楊承翰犯三人以上共同詐欺取財罪，處有期徒刑壹年。 18 如附件附表二編號15 楊承翰犯三人以上共同詐欺取財罪，處有期徒刑壹年壹月。 19 如附件附表二編號16 楊承翰犯三人以上共同詐欺取財罪，處有期徒刑壹年。 20 如附件附表二編號17 楊承翰犯三人以上共同詐欺取財罪，處有期徒刑壹年。 21 如附件附表二編號18 楊承翰犯三人以上共同詐欺取財罪，處有期徒刑壹年。 22 如附件附表二編號19 楊承翰犯三人以上共同詐欺取財罪，處有期徒刑壹年。 23 如附件附表二編號20 楊承翰犯三人以上共同詐欺取財罪，處有期徒刑壹年。 24 如附件附表二編號21 楊承翰犯三人以上共同詐欺取財罪，處有期徒刑壹年參月。 25 如附件附表二編號22 楊承翰犯三人以上共同詐欺取財罪，處有期徒刑壹年壹月。 26 如附件附表二編號23 楊承翰犯三人以上共同詐欺取財罪，處有期徒刑壹年。 27 如附件附表二編號24 楊承翰犯三人以上共同詐欺取財罪，處有期徒刑壹年。 28 如附件附表二編號25 楊承翰犯三人以上共同詐欺取財罪，處有期徒刑壹年。 29 如附件附表二編號26 楊承翰犯三人以上共同詐欺取財罪，處有期徒刑壹年。 30 如附件附表二編號27 楊承翰犯三人以上共同詐欺取財罪，處有期徒刑壹年參月。 31 如附件附表二編號28 楊承翰犯三人以上共同詐欺取財罪，處有期徒刑壹年參月。 
附件：
臺灣臺中地方檢察署檢察官起訴書
                                    110年度偵字第28023號
                                    110年度偵字第28770號
                                    110年度偵字第30038號
                                    110年度偵字第39688號
                                    111年度偵字第2514號
                                    111年度偵字第2515號
　　被　　　告　楊承翰　男　28歲（民國00年0月0日生）
　　　　　　　　　　　　住○○市○○區○○路000號
                        (另案於法務部○○○○○○○臺中                         分監執行中)
　　　　　　　　　　　　國民身分證統一編號：Z000000000號
上列被告因詐欺等案件，已經偵查終結，認應提起公訴，茲將犯
罪事實及證據並所犯法條分敘如下：
　　　　犯罪事實
一、楊承翰自民國108年11月間某日起，使用Telegram暱稱「小
    夜夜夜」帳號，加入Telegram通訊軟體暱稱「豆豆」、「那
    尼」(後改名「鑫」)、「小飛俠」、「凱文」等人所屬以詐
    術為手段之具有持續性、牟利性、結構性之詐欺集團犯罪組
    織(楊承翰犯參與犯罪組織部分業經臺灣臺中地方法院110年
    度金訴字第550號判決確定，不在本件範圍)，彼此以Telegr
    am通訊軟體連絡，楊承翰受「那尼」之指示擔任收取裝有人
    頭帳戶存摺、金融卡之包裹(即俗稱「取簿手」)，及持人頭
    帳戶金融卡至ATM提領詐欺犯罪所得之工作(即俗稱「車手」
    )，而與該等組織成員間，共同意圖為自己不法之所有，基
    於詐欺取財及洗錢等犯意聯絡，先由該詐欺集團某身分不詳
    成員，以附表一所示方式，使劉慶隆(所涉幫助洗錢案件業
    經臺灣屏東地方法院110年度金簡字第52號判決有罪，非本
    件被害人，楊承翰此部分另為不起訴處分)、吳建源(所涉幫
    助洗錢案件業經臺灣臺南地方檢察署110年度偵字第12760、
    15949號及臺灣新竹地方檢察署111年度偵字第226號為不起
    訴處分確定)、彭建榮(所涉幫助洗錢案件業經臺灣屏東地方
    檢察署110年度偵字第7340、8170號為不起訴處分確定)、許
    耀駿(所涉幫助洗錢案件現由臺灣士林地方檢察署111年度偵
    字第12567號偵查中，非本件被害人，楊承翰此部分另為不
    起訴處分)、曹雅惠(所涉幫助洗錢案件業經本署110年度偵
    字第36645、36646、36647、36648號、111年度偵字第1628
    號及臺灣雲林地方檢察署111年度偵字第357、358號為不起
    訴處分確定)等人分別寄送如附表一所示之金融帳戶金融卡
    後，「那尼」再指示楊承翰於附表一所示之時間、地點，領
    取裝有上開物品之包裹，遞交「那尼」所指示之人或由楊承
    翰依「那尼」指示領款，作為收取詐欺犯罪所得之人頭帳戶
    使用。詐欺集團復由身分不詳之成員，以附表二所示之方式
    ，對謝欣珊、林惠婷、楊淑妃、王惠珊、陳思穎、陳羽珊、
    秦雅琪、蔡宜汝、林巧麗、吳承祐、張香寧、劉彥均、王仁
    宏、陳俊宏、王玲玉、許藝雯、李欣頤、劉彥伯、廖秋雲、
    吳曉芳、邱瑾瑜、張文儒、鄒宜江、吳佳蓉、雷紫琪、何欣
    潓、劉貞君、黃亮語等人施以詐術，致渠等陷於錯誤，於附
    表二所示之匯款時間，匯款如附表二所示之金額至附表二所
    示之各該人頭帳戶，該詐欺集團復指派提款車手，持上開人
    頭帳戶金融卡提款得手，其中楊承翰持附表三所示人頭帳戶
    之金融卡，於附表三所示之時間、地點，提領附表三所示之
    謝欣珊、林惠婷、楊淑妃、劉貞君、黃亮語等人受騙後匯入
    之不法所得後，均轉交集團成員朋分之，以此方式隱匿詐欺
    不法所得之去向、所在，楊承翰並自其領得金額之中分得百
    分之2即新臺幣(下同)3948元作為報酬。
二、案經謝欣珊、林惠婷、楊淑妃、吳建源、陳思穎、陳羽珊訴
    由臺中市政府警察局第一分局、彭建榮、秦雅琪、蔡宜汝、
    林巧麗、吳承祐訴由臺中市政府警察局第二分局、曹雅惠、
    張香寧、劉彥均、王仁宏、陳俊宏、王玲玉、許藝雯、李欣
    頤、吳曉芳、劉彥伯、廖秋雲、張文儒、鄒宜江、吳佳蓉、
    雷紫琪、何欣潓訴由臺中市政府警察局太平分局報告及黃亮
    語訴由嘉義縣政府警察局刑事警察大隊移送臺灣嘉義地方檢
    察署陳臺灣高等檢察署檢察長核轉偵辦。
　　　　證據並所犯法條
一、證據清單及待證事實：
編號 證據名稱 待證事實 1 被告楊承翰於警詢時及偵訊時之自白。 全部犯罪事實。 2 證人劉慶隆於警詢時之陳述，及其相關之託運收據、統一超商貨態查詢系統查詢結果、與「鈔快貸蘇專員」之LINE對話紀錄擷圖40張。 證人劉慶隆寄送其附表一編號1帳戶金融卡之經過。 3 證人即告訴人謝欣珊於警詢時之陳述，及其相關之匯款收據、通話紀錄 附表二編號1告訴人謝欣珊受騙及匯款經過。 4 證人即告訴人林惠婷於警詢時之陳述，及其相關之轉帳紀錄、通話紀錄。 附表二編號2告訴人林惠婷受騙及匯款經過。 5 證人即告訴人楊淑妃於警詢時之陳述，及其相關之匯款收據、通話紀錄。 附表二編號3告訴人楊淑妃受騙及匯款經過。 6 證人即告訴人吳建源於警詢時之陳述，及其相關之統一超商貨態查詢系統查詢結果、貨運收據。 附表一編號2告訴人吳建源受騙後寄送其帳戶金融卡之經過。 7 證人即被害人王惠珊於警詢時之陳述，及其相關之匯款紀錄、通話紀錄。 附表二編號4被害人王惠珊受騙及匯款經過。 8 證人即告訴人陳思穎於警詢時之陳述，及其相關之匯款紀錄。 附表二編號5告訴人陳思穎受騙及匯款經過。 9 證人即告訴人陳羽珊於警詢時之陳述，及其相關之匯款紀錄。 附表二編號6告訴人陳羽珊受騙及匯款經過。 10 證人張洺豪於警詢時之陳述，及相關之叫車通訊軟體擷圖、車輛詳細資料報表。 證人張洺豪為多元化計程車司機，於110年5月7日駕車載被告前往附表一編號3之地點。 11 證人即告訴人彭建榮於警詢時之陳述，及其相關之統一超商貨態查詢系統查詢結果、存摺影本、貨運收據、求職廣告、與「主管 倫倫」之LINE對話紀錄。 附表一編號3告訴人彭建榮受騙後寄送其帳戶金融卡之經過。 12 證人即告訴人秦雅琪於警詢時之陳述，及其相關之匯款收據、匯款紀錄。 附表二編號7告訴人秦雅琪受騙及匯款經過。 13 證人即告訴人蔡宜汝於警詢時之陳述，及其相關之匯款收據。 附表二編號8告訴人蔡宜汝受騙及匯款經過。 14 證人即告訴人林巧麗於警詢時之陳述，及其相關之LINE對話紀錄、存摺影本、匯款收據、匯款紀錄。 附表二編號9告訴人林巧麗受騙及匯款經過。 15 證人即告訴人吳承祐於警詢時之陳述，及其相關之匯款收據。 附表二編號10告訴人吳承祐受騙及匯款經過。 16 證人許耀駿於警詢時之陳述，及其相關之統一超商貨態查詢系統查詢結果、存摺影本、貨運收據。 證人劉慶隆寄送其附表一編號4帳戶金融卡之經過。 17 證人即告訴人曹雅惠於警詢時之陳述，及其相關之統一超商貨態查詢系統查詢結果、存摺影本、與「林明輝工程師」之LINE對話紀錄翻拍照片11張。 附表一編號5告訴人曹雅惠受騙後寄送其帳戶金融卡之經過。 18 證人即告訴人張香寧於警詢時之陳述，及其相關之匯款紀錄。 附表二編號11告訴人張香寧受騙及匯款經過。 19 證人即告訴人劉彥均於警詢時之陳述，及其相關之匯款紀錄。 附表二編號12告訴人劉彥均受騙及匯款經過。 20 證人即告訴人王仁宏於警詢時之陳述，及其相關之匯款紀錄及通話紀錄。 附表二編號13告訴人王仁宏受騙及匯款經過。 21 證人即告訴人陳俊宏於警詢時之陳述，及其相關之匯款紀錄、匯款收據及通話紀錄。 附表二編號14告訴人陳俊宏受騙及匯款經過。 22 證人即告訴人王玲玉於警詢時之陳述，及其相關之匯款紀錄。 附表二編號15告訴人王玲玉受騙及匯款經過。 23 證人即告訴人許藝雯於警詢時之陳述，及其相關之匯款收據、存摺影本、通話紀錄。 附表二編號16告訴人許藝雯受騙及匯款經過。 24 證人即告訴人李欣頤於警詢時之陳述，及其相關之匯款紀錄、通話紀錄。 附表二編號17告訴人李欣頤受騙及匯款經過。 25 證人即告訴人吳曉芳於警詢時之陳述，及其相關之存摺影本。 附表二編號18告訴人吳曉芳受騙及匯款經過。 26 證人即告訴人劉彥伯於警詢時之陳述，及其相關之匯款紀錄。 附表二編號19告訴人劉彥伯受騙及匯款經過。 27 證人即告訴人廖秋雲於警詢時之陳述，及其相關之匯款收據。 附表二編號20告訴人廖秋雲受騙及匯款經過。 28 證人即被害人邱瑾瑜於警詢時之陳述。 附表二編號21被害人邱瑾瑜受騙及匯款經過。 29 證人即告訴人張文儒於警詢時之陳述，及其相關之通話紀錄、匯款紀錄。 附表二編號22告訴人張文儒受騙及匯款經過。 30 證人即告訴人鄒宜江於警詢時之陳述，及其相關之匯款紀錄。 附表二編號23告訴人鄒宜江受騙及匯款經過。 31 證人即告訴人吳佳蓉於警詢時之陳述，及其相關之通話紀錄、匯款紀錄。 附表二編號24告訴人吳佳蓉受騙及匯款經過。 32 證人即告訴人雷紫琪於警詢時之陳述。 附表二編號25告訴人雷紫琪受騙及匯款經過。 33 證人即告訴人何欣潓於警詢時之陳述，及其相關之匯款紀錄、匯款收據、匯款單、遊戲點數收據。 附表二編號26告訴人何欣潓受騙及匯款經過。 34 證人即被害人劉貞君於警詢時之陳述，及其相關之臉書網頁、臉書及LINE對話紀錄、匯款紀錄。 附表二編號27被害人劉貞君受騙及匯款經過。 35 證人即告訴人黃亮語於警詢時之陳述，及其相關之臉書及LINE對話紀錄、匯款紀錄、匯款收據。 附表二編號28告訴人黃亮語受騙及匯款經過。 36 中華郵政帳號00000000000000號帳戶基本資料及交易明細、聯邦銀行帳號000000000000號帳戶基本資料及交易明細、中華郵帳號00000000000000號基本資料及交易明細、合作金庫銀行帳號0000000000000號基本資料及交易明細、玉山銀行帳號0000000000000號帳戶基本資料及交易明細。 如附表二之告訴人及被害人受騙後分別匯入前開帳戶，旋遭提領。 37 110年5月6日ATM監視器畫面擷圖9張。 被告提領附表三編號1至4之不法所得。 38 110年5月3日路口及超商監視器畫面擷圖13張、被告臉書照片擷圖1張。 被告領取附表一編號2包裹之經過。 39 110年5月7日統一超商永進門市及附近路口監視器畫面擷圖6張。 被告領取附表一編號3包裹之經過。 40 110年8月3日路口及超商監視器畫面擷圖12張、計程車派車系統查詢結果及路線圖、被告手機擷圖照片3張。 被告領取附表一編號4、5包裹之經過。 41 110年5月7日在統一新豐寶門市及中國信託文心分行之監視器畫面擷圖10張。 被告提領附表三編號5、6之不法所得。 
二、所犯法條：核被告收取如附表一編號2、3、5等金融卡部分
    所為，係犯刑法第339條之4第1項第2款之加重詐欺取財罪嫌
    ，被告參與詐欺集團對附表二之28人施以詐術並領取如附表
    三之款項等行為，係犯刑法第339條之4第1項第2款之加重詐
    欺取財、洗錢防制法第2條第2款、第14條第1項之隱匿特定
    犯罪所得去向、所在之洗錢等罪嫌。
三、共犯與正犯：被告與「豆豆」、「那尼」(後改名「鑫」)、
    「小飛俠」、「凱文」、向被告收取金融卡及不法所得之人
    及其他詐欺集團成員間，有犯意聯絡及行為分擔，請論以共
    同正犯。
四、競合及罪數：被告各對附表二之告訴人及被害人等28人所犯
    之加重詐欺取財及洗錢等罪間，亦係以一行為觸犯數罪名，
    侵害不同法益，為想像競合犯，請依刑法第55條規定，從一
    重之加重詐欺取財罪處斷。被告所犯如附表一、二之31次加
    重詐欺取財罪，受侵害之法益各別，行為互殊，請予分論併
    罰。
五、沒收：被告如附表三共領得17萬4900元，其報酬為百分之2
    即3948元，為其犯罪所得，請依刑法第38條之1第1項、第3
    項之規定宣告沒收之，於全部或一部不能沒收或不宜執行沒
    收時，追徵其價額。
六、依刑事訴訟法第251條第1項提起公訴。
　　此　致
臺灣臺中地方法院
中　　華　　民　　國　 111　　年　　7 　　月　　14　　日
　　　　　　　　　 　　檢　察　官　張時嘉
本件正本證明與原本無異
中　　華　　民　　國　 111　　年　　8 　　月　　3 　　日
                       書  記  官  黃冠龍
所犯法條　　
刑法第339條之4
犯第339條詐欺罪而有下列情形之一者，處1年以上7年以下有期
徒刑，得併科1百萬元以下罰金：
一、冒用政府機關或公務員名義犯之。
二、三人以上共同犯之。
三、以廣播電視、電子通訊、網際網路或其他媒體等傳播工具，
    對公眾散布而犯之。
前項之未遂犯罰之。
洗錢防制法第2條
本法所稱洗錢，指下列行為：
一、意圖掩飾或隱匿特定犯罪所得來源，或使他人逃避刑事追訴
    ，而移轉或變更特定犯罪所得。
二、掩飾或隱匿特定犯罪所得之本質、來源、去向、所在、所有
    權、處分權或其他權益者。
三、收受、持有或使用他人之特定犯罪所得。
洗錢防制法第14條
有第二條各款所列洗錢行為者，處7年以下有期徒刑，併科新臺
幣5百萬元以下罰金。
前項之未遂犯罰之。
前二項情形，不得科以超過其特定犯罪所定最重本刑之刑。
附表一：
編號 告訴人/被害人 寄送過程 領取時間 領取地點 領得帳戶 1 劉慶隆 劉慶隆於110年5月4日21時許，將其如右之帳戶金融卡，寄送至如右之地點。 110年5月6日14時17分許 臺中市○○區○○路000號1樓之統一超商順太門市 中華郵政00000000000000 2 吳建源 吳健源於110年4月28日14時許，在臉書社群網站上搜尋到「借錢網」並加入其中LINE帳號暱稱「陳珮ling」，「陳珮ling」對吳建源謊稱要審核帳戶必須提供款卡，吳建源因而陷於錯誤，於110年4月28日23時21分許，將其如右之帳戶金融卡，寄送至如右之地點。 110年5月3日8時55分許 臺中市○區○○路0000號之統一超商金典門市 聯邦銀行000000000000 3 彭建榮 彭建榮在網路求職，LINE暱稱「主管  倫倫」要求彭建榮必須寄送金融卡，彭建榮因而陷於錯誤，於110年5月3日18時23分許，將其如右之帳戶金融卡，寄送至如右之地點。 110年5月7日23時許 臺中市○區○○○路000號之統一超商永進門市 合作金庫銀行0000000000000、中華郵政00000000000000 4 許耀駿 許耀駿於110年7月29日9時25分許，將其如右之帳戶金融卡，寄送至如右之地點。 110年8月3日16時3分許 臺中市○○區○○路0號之統一超商精美門市 臺灣銀行000000000000、 玉山銀行0000000000000、華南銀行000000000000 5 曹雅惠 詐騙集團成員於110年7月30日17時30分許起，分別假以網路賣家「小三美日」及聯邦銀行人員名義，撥打電話給曹雅惠，謊稱：因系統出錯重複下訂，須依指示處理以解除設定等語，致曹雅惠陷於錯誤，依指示將其如右之帳戶金融卡，寄送至如右之地點。 110年8月3日17時17分許 臺中市○○區○○○路000號之統一超商大榮門市 中國信託000000000000、第一銀行00000000000、玉山銀行0000000000000、麥寮鄉農會00000000000000、大眾銀行000000000000、臺灣銀行000000000000、土地銀行000000000000、台新銀行00000000000、兆豐銀行00000000000、元大銀行00000000000000 

附表二：
編號 告訴人/被害人 詐騙方式 匯款時間 匯款金額（元） 匯入帳戶 1 謝欣珊 詐騙集團成員於110年5月6日19時5分許起，分別假以防曬乳業者及銀行人員名義，撥打電話給謝欣珊，謊稱：因人員疏失，導致重複扣款，須依指示處理以解除扣款設定等語，致謝欣珊陷於錯誤，依指示匯款。 ㈠110年5月6日21時26分許 ㈡110年5月6日22時25分許 ㈠2萬9930 ㈡2萬9930 中華郵政00000000000000 2 林惠婷 詐騙集團成員於110年5月6日20時54分許起，分別假以電商業者及銀行人員名義，撥打電話給林惠婷，謊稱：因條碼貼錯貼到批發商，為避免重複扣款，須依指示處理以解除扣款設定等語，致林惠婷陷於錯誤，依指示匯款。 110年5月6日21時30分許 4萬5120 中華郵政00000000000000 3 楊淑妃 詐騙集團成員於110年5月6日20時44分許起，分別假以電商業者及銀行人員名義，撥打電話給楊淑妃，謊稱：因系統誤升級為高級會員，導致誤扣款，須依指示處理以解除扣款設定等語，致楊淑妃陷於錯誤，依指示匯款。 110年5月6日21時46分許 2萬9989 中華郵政00000000000000 4 王惠珊 詐騙集團成員於110年5月3日20時3分許起，分別假以臺中伯達行旅客服人員及中國信託銀行人員名義，撥打電話給王惠珊，謊稱：因工作人員疏失誤多訂10次住宿，導致將自動扣款，須依指示處理以解除扣款設定等語，致王惠柵陷於錯誤，依指示匯款。 110年5月3日20時32分許 4萬9987 聯邦銀行000000000000 5 陳思穎 詐騙集團成員於110年5月3日18時48分許起，分別假以臺中伯達行旅客服人員及銀行人員名義，撥打電話給陳思穎，謊稱：因你多訂10筆訂單，須依指示處理以取消訂單等語，致陳思穎陷於錯誤，依指示匯款。 110年5月3日20時36分許 4萬9986 聯邦銀行000000000000 6 陳羽珊 詐騙集團成員於110年5月3日21時許起，分別假以西堤牛排員工及中國信託銀行人員名義，撥打電話給陳羽珊，謊稱：因公司更新資料造成你的帳戶遭到扣款，須依指示處理以解除設定等語，致陳羽珊陷於錯誤，依指示匯款。 110年5月3日21時36分許 1萬1015 聯邦銀行000000000000 7 秦雅琪 詐騙集團成員於110年5月11日16時57分許起，分別假以網路賣家VANCAZA及銀行人員名義，撥打電話給秦雅琪，謊稱：因誤設你為VIP會員，要年繳1萬2000元，須依指示處理以解除設定等語，致秦雅琪陷於錯誤，依指示匯款。 ㈠110年5月11日21時17分許 ㈡110年5月11日21時23分許 ㈢110年5月11日21時30分許 ㈠4萬9985 ㈡4萬9985 ㈢4萬1123 中華郵政00000000000000 8 蔡宜汝 詐騙集團成員於110年5月11日21時25分許起，分別假以網路賣家及銀行人員名義，撥打電話給蔡宜汝，謊稱：因你先前上網購物導致會自動扣款，須依指示處理以解除設定等語，致蔡宜汝陷於錯誤，依指示匯款。 ㈠110年5月11日22時12分許 ㈡110年5月11日22時25分許 ㈢110年5月11日22時30分許 ㈠2萬9985 ㈡4萬9985 ㈢2萬1234 合作金庫銀行0000000000000 9 林巧麗 詐騙集團成員於110年5月11日20時35分許起，分別假以網路平臺客服、中華郵政人員及LINE專員「鄧紹誠」名義，撥打電話及以LINE對林巧麗謊稱：因你遭盜刷1萬2000元成為高級會員，須指示處理以解除設定等語，致林巧麗陷於錯誤，依指示匯款。 ㈠110年5月11日22時27分許 ㈡110年5月11日22時23分許 ㈠9050 ㈡1萬4975 合作金庫銀行0000000000000 10 吳承祐 詐騙集團成員於110年5月11日22時5分許起，假以銀行人員名義，撥打電話給吳承祐，謊稱：因你先網路購物資料被歸類為經銷商將進行扣款，須依指示處理以解除設定等語，致吳承祐陷於錯誤，依指示匯款。 110年5月11日22時29分許 1萬3230 合作金庫銀行0000000000000 11 張香寧 詐騙集團成員於110年8月4日16時4分許起，分別假以網路賣家「小三美日」會計及銀行人員名義，撥打電話給張香寧，謊稱：因你先前上網購物信用卡被盜刷，須依指示處理以解除設定等語，致張香寧陷於錯誤，依指示匯款。 ㈠110年8月4日16時40分許 ㈡110年8月4日16時42分許 ㈢110年8月4日16時45分許 ㈣110年8月4日17時3分許 ㈤110年8月4日17時41分許 ㈠4萬9987 ㈡2萬7195 ㈢1萬8117 ㈣4912 ㈤4萬9987 ㈠至㈣華南銀行000000000000 ㈤玉山銀行0000000000000 12 劉彥均 詐騙集團成員於110年8月4日17時許起，分別假以網路賣家「小三美日」會計及銀行人員名義，撥打電話給劉彥均，謊稱：因系統遭入侵導致你3月份訂單被多次下訂，須依指示處理以解除設定等語，致劉彥均陷於錯誤，依指示匯款。 ㈠110年8月4日17時28分許 ㈡110年8月4日17時30分許 ㈠4萬9987 ㈡4萬9987 玉山銀行0000000000000 13 王仁宏 詐騙集團成員於110年8月4日17時21分許起，分別假以「金石堂」客服人員及玉山銀行人員名義，撥打電話給王仁宏，謊稱：因系統遭入侵導致你重複下訂單，須依指示處理以解除設定等語，致王仁宏陷於錯誤，依指示匯款。 110年8月4日18時16分許 11萬3988 臺灣銀行000000000000 14 陳俊宏 詐騙集團成員於110年8月4日16時許起，分別假以「金石堂」客服人員及玉山銀行人員名義，撥打電話給陳俊宏，謊稱：因系統遭入侵導致你重複下訂單，須依指示處理以解除設定等語，致陳俊宏陷於錯誤，依指示匯款。 110年8月4日18時42分許 3萬0002 臺灣銀行000000000000 15 王玲玉 詐騙集團成員於110年8月4日17時30分許起，分別假以網路賣家「小三美日」業者及銀行人員名義，撥打電話給王玲玉，謊稱：因你帳款設定錯誤，須依指示處理以解除設定等語，致王玲玉陷於錯誤，依指示匯款。 ㈠110年8月5日17時4分許  ㈡110年8月5日17時6分許 ㈠4萬9987 ㈡4萬5123 第一銀行00000000000 16 許藝雯 詐騙集團成員於110年8月5日17時許起，分別假以網路平臺「JIE+」業者及中華郵政人員名義，撥打電話給許藝雯，謊稱：因系統問題被盜用，須依指示處理以解除郵局扣款設定等語，致許藝雯陷於錯誤，依指示匯款。 110年8月5日17時32分 2萬9987 麥寮鄉農會00000000000000 17 李欣頤 詐騙集團成員於110年8月5日17時39分許起，分別假以網路平臺「JIE+」業者及玉山銀行人員名義，撥打電話給李欣頤，謊稱：因系統被入侵以你的帳號買衣服，須依指示處理以解除自動扣款設定等語，致李欣頤陷於錯誤，依指示匯款。 110年8月5日18時27分許 3萬3123 元大銀行00000000000000 18 吳曉芳 詐騙集團成員於110年8月5日17時27分許起，分別假以「大元氣寵物商品」業者及中華郵政人員名義，撥打電話給吳曉芳，謊稱：因誤將訂單設為5筆，須依指示處理以解除扣款設定等語，致吳曉芳陷於錯誤，依指示匯款。 110年8月5日18時50分許 2萬6989 元大銀行00000000000000 19 劉彥伯 詐騙集團成員於110年8月5日某時起，假以「桃園安康教養院」名義，撥打電話給劉彥伯，謊稱：因你之前捐款誤為1年捐款，須依指示輸入密碼更正等語，致劉彥伯陷於錯誤，依指示匯款。 110年8月5日19時35分許 4萬9986 土地銀行000000000000 20 廖秋雲 詐騙集團成員於110年8月5日17時45分許起，假以「育成基金會」及花旗銀行人員名義，撥打電話給廖秋雲，謊稱：因之前捐款設定錯誤，須依指示操作ATM更正等語，致廖秋雲陷於錯誤，依指示匯款。 110年8月5日19時25分許 2萬2985 臺灣銀行000000000000 21 邱瑾瑜 詐騙集團成員於110年8月5日17時12分許起，假以「金石堂網路書店」及玉山銀行人員名義，撥打電話給邱瑾瑜，謊稱：因交易資料被駭客入侵，你的帳號被盜刷1萬多元，須依指示取消扣款等語，致邱瑾瑜陷於錯誤，依指示匯款。 ㈠110年8月5日18時31分許 ㈡110年8月5日18時33分許 ㈠15萬0021 ㈡4萬9971 ㈠台新銀行00000000000 ㈡元大銀行00000000000000 22 張文儒 詐騙集團成員於110年8月5日17時19分許起，假以「安康啟智教養院」及華南銀行人員名義，傳送簡訊及撥打電話給張文儒，謊稱：誤將你的帳戶設定為固定扣款，須依指示取消設定等語，致張文儒陷於錯誤，依指示匯款。 ㈠110年8月5日19時27分許 ㈡110年8月5日19時29分許 ㈠5萬0004 ㈡5萬0004 臺灣銀行000000000000 23 鄒宜江 詐騙集團成員於110年8月5日17時19分許起，假以「安康啟智教養院」及中國信託銀行人員名義，傳送簡訊及撥打電話給鄒宜江，謊稱：誤將你的帳戶設定為固定扣款，須依指示取消設定等語，致鄒宜江陷於錯誤，依指示匯款。 110年8月5日20時2分許 3萬7037 土地銀行000000000000 24 吳佳蓉 詐騙集團成員於110年8月5日19時22分許起，假以蝦皮購物網路賣家及土地銀行人員名義，撥打電話給吳佳蓉，謊稱：因誤設你為批發商，會直接從你帳戶扣款，須依指示解除設定等語，致吳佳蓉陷於錯誤，依指示匯款。 110年8月5日19時48分許 1萬2018 臺灣銀行000000000000 25 雷紫琪 詐騙集團成員於110年8月5日19時36分許起，假以「安康教養院」及中國信託銀行人員名義，撥打電話給雷紫琪，謊稱：誤將你的帳戶設定為持續扣款，須依指示取消設定等語，致雷紫琪陷於錯誤，依指示匯款。 110年8月5日19時51分許 3萬3333 土地銀行000000000000 26 何欣潓 詐騙集團成員於110年8月5日19時57分許起，假以臉書購物小舖客服人員及台新銀行人員名義，撥打電話給何欣潓，謊稱：因誤設你為經銷商，會直接從你信用卡帳戶扣款，須依指示解除設定等語，致何欣潓陷於錯誤，依指示匯款。 110年8月5日20時36分許 1萬6023 臺灣銀行000000000000 27 劉貞君 詐騙集團成員於110年5月7日17時許前某時，盜用「劉宥寧」臉書帳號，在臉書上張貼販售IPHONE 12手機之不實貼文，劉貞君於110年5月7日17時許見到後，與貼文中留下之LINE帳號(ID:XQL168)連絡，詐欺集團成員即利用上開LINE帳號，對劉貞君謊稱欲以1萬元出售等語，致劉貞君陷於錯誤，依指示匯款。 110年5月7日18時7分許 1萬 玉山銀行0000000000000 28 黃亮語 詐騙集團成員於110年5月7日前某時，盜用「MHu Liu」臉書帳號，在臉書上張貼販售IPHONE 12手機之不實貼文，黃亮語於110年5月7日某時見到後，與貼文中留下之LINE帳號(ID:zy3255)連絡，詐欺集團成員即利用上開LINE帳號，對黃亮語謊稱欲以2萬元出售等語，致黃亮語陷於錯誤，依指示匯款。 110年5月7日18時55分許 2萬 玉山銀行0000000000000 
附表三：
編號 提領帳戶 提領時間 提領地點 領得金額 (元) 1 中華郵政00000000000000 110年5月6日21時30分許  臺中市○區○○○道0段000號之台新銀行行內臺中分行 2萬  2 同上 110年5月6日21時32分至34分許 同上 5萬5000 3 同上 110年5月6日21時50分至51分許 同上 3萬 4 同上 110年5月6日22時29分至22時48分許 同上 2萬9900 5 玉山銀行0000000000000 110年5月7日18時41分許 臺中市○○區○○路000○0號之統一超商新豐寶門市 2萬 6 同上 110年5月7日19時9分許 臺中市○○區○○路0段000號之中國信託文心分行 2萬